臺灣桃園地方法院行政訴訟判決　
110年度交字第368號
原      告  黃綉穎  
被      告  桃園市政府交通事件裁決處
                      設桃園市○○區○○路00號7至8樓
代  表  人  張丞邦    住同上
訴訟代理人  黃一鳴律師
上列當事人間交通裁決事件，原告不服被告民國110年7月21日桃
交裁罰字第58-DG0000000號裁決，提起行政訴訟，本院判決如下
：
    主  文
原告之訴駁回。
訴訟費用新臺幣參佰元由原告負擔。
    事實及理由
壹、程序部分
一、本件原告不服被告於民國110年7月21日以桃交裁罰字第58-D
    G0000000號裁決書（下稱原處分）所為之裁決，向本院提起
    撤銷訴訟，依兩造書狀所述各節及卷內資料所示，本件事證
    已臻明確，本院認無經言詞辯論之必要，爰依行政訴訟法第
    237 條之7 之規定，不經言詞辯論而為判決。
貳、實體部分
一、事實概要：原告於110年4月25日9時27分許，駕駛車牌號碼0
    00-0000號自用小客車（下稱系爭車輛），行經桃園市○○區○
    ○路000號時沿前方車流進入黃色網狀線區域暫停，因民眾提
    出檢舉，經桃園市政府警察局桃園分局員警認其有「在禁止
    臨時停車處所停車（紅燈時於黃網線停止紅燈）」之違規行
    為，乃於110年5月26日以第DG0000000號舉發違反道路交通
    管理事件通知單（下稱系爭舉發單） 逕行舉發其有違反道
    路交通管理處罰條例（下稱道交條例）第56條第1項第1款規
    定，並載明應於110年7月10日前到案。嗣原告於110年6月1
    日向被告陳述意見，被告於110年7月21日認其有「不遵守道
    路交通標線之指示」之違規事實，乃依道交條例第60條第2
    項第3款規定，以原處分裁處原告罰鍰新臺幣（下同）900元
    ，原處分並於110年7月28日送達予原告。原告不服原處分，
    於110年8月9日向本院提起本件行政訴訟。
二、原告起訴主張：道路交通標誌標線號誌設置規則第173條雖
    明定網狀線禁止臨時停車，但道交條例第3條第10、11項已
    明文規定臨時停車與停車之定義。系爭車輛在網狀線暫停等
    待紅燈，並非上開定義之臨時停車，且現今並無任何明文規
    定網狀線暫停之罰則等語。並聲明：原處分撤銷。
三、被告則以：
　㈠按道交條例第7條之1規定：「對於違反本條例之行為者，民
    眾得敘明違規事實或檢具違規證據資料，向公路主管或警察
    機關檢舉，經查證屬實者，應即舉發。但行為終了日起逾七
    日之檢舉，不予舉發。」、第60條第2項第3款規定：「汽車
    駕駛人，駕駛汽車有下列情形之一，而本章各條無處罰之規
    定者，處新臺幣九百元以上一千八百元以下罰鍰：三、不遵
    守道路交通標誌、標線、號誌之指示。」。復按道路交通標
    誌標線號誌設置規則第146條規定：「標線用以管制交通，
    係表示警告、禁制、指示之標識，以線條、圖形、標字或其
    他導向裝置劃設於路面或其他設施上。」、第173條第1項規
    定：「網狀線，用以告示車輛駕駛人禁止在設置本標線之範
    圍內臨時停車，防止交通阻塞。」、同條第2項規定：「本
    標線為黃色。外圍線寬二○公分，內線依行車方向成四五度
    傾斜，線寬一○公分，斜線間隔一至五公尺。」。
　㈡依舉發機關110年7月5日桃警分交字第1100040924號函略以：
    「旨案為本分局110年4月27日受理民眾檢舉違反道路交通管
    理事件，經審視所附佐證圖像顯示，旨揭車輛於同月25日9
    時27分，在桃園市○○區○○路000號不遵守道路交通標誌、標
    線、號誌指示，因違規事實明確，本分局依道交條例第60條
    第2項第3款規定製單(桃警局交字第DG0000000號)舉發，惟
    誤植違規事實及法條為在禁止臨時停車處所停車(第56條第1
    項第1款)，惠請貴處協助更正上揭舉發通知單，並依權責裁
    處」。
　㈢依照採證光碟影片，於影片時間2021/04/25 09：27：44至09
    ：27：57時，系爭車輛在舉發地點之禁止臨時停車之黃色網
    狀線上臨時停車，有舉發影片為證，足認原告不遵守道路交
    通標線之指示無誤。至原告主張暫停黃網線上停等紅燈，非
    臨時停車云云，惟黃網狀線設置之目的，係告示車輛駕駛人
    禁止在網狀線之範圍內臨時停車，以防止交通阻塞，駕駛人
    不應以停等紅燈為由，即將車輛停在禁止臨時停車之黃色網
    狀線，縱前方燈號係綠燈，駕駛人仍應確認前方行車空間足
    夠才得前進通過黃色網狀線，而非逕將車輛停在黃色網狀線
    上。
　㈣又道路交通標誌、標線、號誌，係交通主管機關依道路交通
    狀況及用路人之需要而依法設置，故駕駛人有遵守標誌、標
    線、號誌指示之義務，駕駛人不得僅憑其個人認知或價值判
    斷，或主觀認為其行為不致影響交通秩序、安全，而任意決
    定不予遵守，否則將使交通秩序大亂，非但影響道路交通安
    全及用路人權益，亦將使道路交通標誌、標線、號誌形同虛
    設。而道路設置之標誌，係作為管制交通及維護用路人安全
    極為重要之交通標誌，駕駛人應予遵守(參照臺灣新北地方
    法院行政訴訟判決105年度交字第201號)。是以，系爭車輛
    因有「不遵守道路交通標線之指示」之情，該當道交條例第
    60條第2項第3款規定所定要件，原處分並無違誤等語置辯。
    並聲明：原告之訴駁回。
四、本院之判斷：
  ㈠按道路交通安全規則第102 條第1 項第11、13款規定：「汽
    車行駛至交岔路口，其行進、轉彎，應依下列規定：十一、
    交岔路口因特殊需要另設有標誌、標線者，並應依其指示行
    車。十三、行至有號誌之交岔路口，遇有前行或轉彎之車道
    交通擁塞時，應在路口停止線前暫停，不得逕行駛入交岔路
    口內，致號誌轉換後，仍未能通過妨礙其他車輛通行。」；
    道路交通標誌標線號誌設置規則第173 條第1 項、第2 項規
    定：「網狀線，用以告示車輛駕駛人禁止在設置本標線之範
    圍內臨時停車，防止交通阻塞。其劃設規定如左：一、設有
    行車管制號誌路口不予劃設。二、未設有行車管制號誌路口
    ，視需要劃設。三、接近鐵路平交道應予劃設，但無劃設空
    間者不在此限。四、常受交通管制或其他原因需限制不得臨
    時停車之地點，視需要劃設。本標線為黃色。外圍線寬二○
    公分，內線依行車方向成四五度傾斜，線寬一○公分，斜線
    間隔一至五公尺。」；道交條例第60條第2 項第3 款規定：
    「汽車駕駛人，駕駛汽車有下列情形之一，而本章各條無處
    罰之規定者，處新臺幣九百元以上一千八百元以下罰鍰：三
    、不遵守道路交通標誌、標線、號誌之指示。」。
  ㈡經查，原告駕駛系爭車輛，於事實概要欄之時、地，因有「
    不遵守道路交通標線之指示」之違規行為，遭民眾檢具事證
    提出檢舉，並經舉發機關員警以系爭舉發單逕行舉發，被告
    亦以原處分裁處原告罰鍰900元等情，此有舉發機關函文、
    採證光碟、系爭舉發單、原處分與送達證書、汽車車籍查詢
    、原告陳述書等資料附卷可稽（見本院卷第102至116頁），
    堪信為真實。
  ㈢又本院依職權勘驗卷附採證光碟之結果略以：「影像為檢舉
    人行車紀錄器畫面，日期為『2021/04/25』，檢舉人車輛行駛
    於雙向平面道路之內側車道。於『09：27：50』時可見車牌號
    碼『ATZ-0721』號自小客車，於對向中線車道接續銜接路段之
    綿延車流，在無號誌管制路口中央之黃色網狀線處暫停排隊
    。於『09：27：57』時，檢舉人車輛於該路口左轉，並可見對
    向車道之綿延車流均係排隊停等前方路口圓形紅燈號誌。」
    ，上開勘驗內容，業經本院製作勘驗筆錄並函達兩造命表示
    意見（本院卷第118至126頁）。即原告亦不否認有於上開時
    地因停等紅燈而將系爭車輛暫停於網狀線上等情（見本院卷
    第5頁）。
  ㈣依勘驗結果所呈，可知系爭車輛當時係沿前方車流停等紅燈
    而在黃色網狀線區域暫停，此情亦為原告提出陳述意見時所
    自承（見本院卷第115頁）。而原告駕駛系爭車輛行經該處
    ，自應充分判斷前方路口有無因車輛等候紅燈而回堵之可能
    。而前方既已出現停等紅燈排隊車流，同車道前方排隊車流
    亦綿延至銜接路段，原告已得以預見如繼續前行即會阻塞路
    口，仍不提前煞停以保持路口淨空，接續進入路口並至黃色
    網狀線區域始暫停，更因車流回堵而停留在路口黃色網狀線
    區域內等候紅燈，與黃色網狀線區域之設置目的相違，自屬
    違反道交條例第60條第2項第3款「不遵守道路交通標線之指
    示」之規定。
五、綜上所述，原告於上開時、地，駕駛系爭車輛確有「不遵守
    道路交通標線之指示」之違規行為，被告依道交條例第60條
    第2項第3款及違反道路交通管理事件統一裁罰基準及處理細
    則等規定，裁處原告罰鍰900元，並無違誤。
六、本件事證已臻明確，兩造其餘攻擊、防禦方法及所提證據，
    經核均與判決結果不生影響，爰不一一論列，併此敘明。
七、本件訴訟費用額確定為第一審裁判費300 元，爰依行政訴訟
    法第98條第1 項規定，由敗訴之原告負擔。
中　　華　　民　　國　　111 　年　　3 　　月　　16　　日
                  行政訴訟庭　法　官　徐  培  元
上為正本係照原本作成。
如不服本判決，應於判決送達後20日內，向本院提出上訴狀並表
明上訴理由（原判決所違背之法令及其具體內容或依訴訟資料可
認為原判決有違背法令之具體事實），其未載明上訴理由者，應
於提出上訴後20日內向本院補提理由書（上訴狀及上訴理由書均
須按他造人數附繕本，如未按期補提上訴理由書，則逕予駁回上
訴），並應繳納上訴裁判費新臺幣750元。
中　　華　　民　　國　　111 　年　　3 　　月　　16　　日
                              書記官  吳  文  彤